ACORDAO-COMPLETO-2369380

ACÓRDÃO DE RELAÇÃO

ACÓRDÃO DE RELAÇÃO 2052/2019 ATA 34/2019 - PLENÁRIO

Acórdão 2052/2019-TCU-Plenário
	Considerando que esta Corte de Contas, por meio do Acórdão 2281/2014-TCU-Primeira Câmara, resolveu julgar irregulares as contas do Sr. Antônio Domingos Debastiani, condenando-o em débito, em solidariedade com outros responsáveis, e aplicando-lhe multa;
	considerando que neste momento o responsável acima mencionado ingressa com recurso de revisão (peças 94 e 95 dos autos) ;
	considerando que, conforme exposto no exame preliminar efetuado pela Serur, com o qual concordou o Ministério Público junto a esta Corte, a peça recursal apresentada contra o Acórdão 2281/2014-TCU-Primeira Câmara não preenche os requisitos específicos exigidos para a admissão de recurso de revisão, previstos nos incisos do artigo 35 da Lei Orgânica do TCU;
	considerando que o recorrente limita-se, essencialmente, a mostrar o seu inconformismo com as decisões deste Tribunal, rediscutindo questões já apreciadas, sem contudo apresentar qualquer documento novo superveniente capaz de afastar as irregularidades que motivaram a reprovação de suas contas;
	ACORDAM os ministros do Tribunal de Contas da União, reunidos em sessão de Plenário, com fundamento nos artigos 35 da Lei 8.443/92; 143, inciso IV, alínea "b" e § 3º, e 278, § 2º, do Regimento Interno, em não conhecer do recurso de revisão interposto pelo Sr. Antônio Domingos Debastiani, e em determinar seja comunicado ao interessado o teor da presente deliberação, juntamente com reprodução do exame de admissibilidade efetuado pela Secretaria de Recursos.
1. Processo TC-Processo 020.436/2009-6 (RECURSO DE REVISÃO EM TOMADA DE CONTAS ESPECIAL) 
	1.1. Apensos: Processo 000.812/2015-3 (COBRANÇA EXECUTIVA) ; Processo 000.814/2015-6 (COBRANÇA EXECUTIVA) ; Processo 000.813/2015-0 (COBRANÇA EXECUTIVA) ; Processo 000.810/2015-0 (COBRANÇA EXECUTIVA) ; Processo 000.811/2015-7 (COBRANÇA EXECUTIVA) 
	1.2. Responsáveis: Antônio Domingos Debastiani (XXX.918.869-XX) ; Enir Rodrigues de Jesus (02.391.145/0001-96) ; Enir Rodrigues de Jesus (XXX.357.161-XX) ; Luiz Antonio Trevisan Vedoin (XXX.563.531-XX) ; Maria Loedir de Jesus Lara (XXX.050.741-XX) ; Santa Maria Comercio e Representacao Ltda (03.737.267/0001-54) 
	1.3. Recorrente: Antônio Domingos Debastiani (XXX.918.869-XX) 
	1.4. Órgão/Entidade: Prefeitura Municipal de Feliz Natal - MT
	1.5. Relator: Ministro Aroldo Cedraz
	1.6. Representante do Ministério Público: Subprocurador-Geral Lucas Rocha Furtado
	1.7. Relator da deliberacao recorrida: Ministro-Substituto Marcos Bemquerer Costa
	1.8. Unidades Técnicas: Secretaria de Recursos (SERUR) ; Secretaria de Controle Externo de Tomada de Contas Especial (SecexTCE) .
	1.9. Representação legal: Almino Afonso Fernandes (3498-B/OAB-MT) e outros, representando Antônio Domingos Debastiani; Ivo Marcelo Spinola da Rosa (13731/OAB-MT) , representando Luiz Antonio Trevisan Vedoin e Santa Maria Comercio e Representação Ltda. 
	1.10. Determinações/Recomendações/Orientações: não há.

Antônio Domingos Debastiani (XXX.918.869-XX); Enir Rodrigues de Jesus (02.391.145/0001-96); Enir Rodrigues de Jesus (XXX.357.161-XX); Luiz Antonio Trevisan Vedoin (XXX.563.531-XX); Maria Loedir de Jesus Lara (XXX.050.741-XX); Santa Maria Comercio e Representacao Ltda (03.737.267/0001-54)

ANTONIO DOMINGOS DEBASTIANI

AROLDO CEDRAZ

Almino Afonso Fernandes (3498-B/OAB-MT) e outros, representando Antônio Domingos Debastiani; Ivo Marcelo Spinola da Rosa (13731/OAB-MT), representando Luiz Antonio Trevisan Vedoin e Santa Maria Comercio e Representação Ltda.

Subprocurador-Geral Lucas Rocha Furtado

TOMADA DE CONTAS ESPECIAL (TCE)

Secretaria de Recursos (SERUR); Secretaria de Controle Externo de Tomada de Contas Especial (SecexTCE).